臺灣桃園地方法院刑事判決
                                 111年度審原交易字第28號
公  訴  人  臺灣桃園地方檢察署檢察官
被      告  高進明


指定辯護人  本院公設辯護人王暐凱
上列被告因過失傷害案件，經檢察官提起公訴（111年度調偵字
第162號），被告就被訴事實為有罪之陳述，本院裁定進行簡式
審判程序，判決如下：
    主      文
高進明犯過失致重傷罪，處有期徒刑肆月，如易科罰金，以新臺
幣壹仟元折算壹日。
    事實及理由
一、本件犯罪事實及證據，除證據部分增列「被告高進明於本院
    準備程序及審理中之自白」外，其餘均與臺灣桃園地方檢察
    署檢察官起訴書之記載相同，茲引用如附件。
二、論罪科刑
（一）核被告高進明所為，係分別犯刑法第284條第1項前段之過
      失傷害罪及同法第284條後段之過失致重傷罪。被告以一
      過失行為同時致告訴人彭武橋、劉美霞各自受有如附件犯
      罪事實欄所載之傷害，依刑法第55條規定，為同種想像競
      合犯，應從一重論以過失傷害致人重傷罪。
（二）被告於肇事後留在現場並向到場處理之警員坦承肇事，自
      首而接受裁判，有國道公路警察局第一公路警察大隊道路
      交通事故肇事人自首情形紀錄表在卷可憑（見偵字第3784
      8號卷第77頁），應認已符合自首要件，爰依刑法第62條
      前段規定，減輕其刑。
（三）爰以行為人之責任為基礎，審酌被告因疏忽肇致本件車禍
      ，致告訴人等分別受有如附件犯罪事實欄所載之傷害，其
      所生損害非輕；然考量其犯後坦承犯行之態度，惟均未能
      與告訴人2人達成和解之情狀，併兼衡被告之智識程度、
      家庭經濟及生活狀況，量處如主文所示之刑，並諭知易科
      罰金之折算標準。
據上論斷，應依刑事訴訟法第273條之1第1項、第299條第1項前
段、第310條之2、第454條第2項（本案採判決精簡原則，僅引述
程序法條），判決如主文。
本案經檢察官王珽顥到庭執行職務。
中　　華　　民　　國　　111 　年　　8 　　月　　10　　日
                    刑事審查庭     法  官     高上茹
以上正本證明與原本無異。
如不服本判決應於收受判決後20日內向本院提出上訴書狀，並應
敘述具體理由。其未敘述上訴理由者，應於上訴期間屆滿後20日
內向本院補提理由書(均須按他造當事人之人數附繕本)「切勿逕
送上級法院」。
                                   書記官     涂頴君
中　　華　　民　　國　　111 　年　　8 　　月　　10　　日
附錄本判決論罪法條全文：
中華民國刑法第284條
因過失傷害人者，處 1 年以下有期徒刑、拘役或 10 萬元以下
罰金；致重傷者，處 3 年以下有期徒刑、拘役或 30 萬元以下
罰金。

附件：
臺灣桃園地方檢察署檢察官起訴書
                                    111年度調偵字第162號
　　被　　　告　高進明　男　49歲（民國00年0月00日生）
　　　　　　　　　　　　住○○市○鎮區○○○路00號
　　　　　　　　　　　　國民身分證統一編號：Z000000000號
    選任辯護人  蘇明淵律師
上列被告因過失傷害案件，業經偵查終結，認應提起公訴，茲將
犯罪事實及證據並所犯法條分敘如下：
　　　　犯罪事實
一、高進明於民國110年4月28日上午，駕駛車牌號碼000-00號自
    用大貨車，沿桃園市○○區○道0號西向往大園區方向之外側輔
    助車道行駛，於同日上午11時23分許，行經桃園市○○區○道0
    號西向2.1公里處，自外側輔助車道變換車道至內側輔助車
    道時，本應注意汽車在行駛途中，變換車道時，應保持安全
    距離，並應注意車前狀況，隨時採取必要之安全措施，而依
    當時天候及路況，並無不能注意之情，竟疏未注意及此，適
    有同向由彭武橋駕駛車牌號碼0000-00號自用小客車搭載其
    妻劉美霞，正隨前方車流向前行駛於內側輔助車道，遭高進
    明所駕駛之自用大貨車自後方追撞，使彭武橋受有手掌骨骨
    折、雙側鼻血等傷害，劉美霞則受有右側眼外傷性視神經損
    傷、右側眼第三對腦神經(動眼)麻痺引起之外斜視、右眼鼻
    淚管斷裂併眼瞼撕裂傷、右眼窩骨骨折、右眼水晶體脫垂合
    併青光眼及玻璃體出血等重傷害。
二、案經彭武橋、劉美霞訴由內政部警政署國道公路警察局第一
    分局報告偵辦。
　　　　證據並所犯法條
一、證據清單暨待證事實：
編號 證據名稱 待證事實 ㈠ 被告高進明於警詢及本署偵查中之供述 證明被告於上揭時、地駕駛上開自用大貨車，於變換車道時，未注意車前狀況，導致本件車禍發生之事實。 ㈡ 告訴人彭武橋於警詢及本署偵查中之指訴 證明上開犯罪事實。 ㈢ 告訴人劉美霞於警詢及本署偵查中之指訴 證明上開犯罪事實。 ㈣ 被告之車輛行車紀錄器影像光碟、本署勘驗筆錄各1份、行車紀錄器影像截圖4張、現場暨車損照片27張 證明被告於上揭時、地駕駛上開自用大貨車，自外側輔助車道欲變換車道至內側輔助車道時，未與正於行駛於內側輔助車道之告訴人彭武橋駕駛之自用小客車保持安全車距，及注意車前狀況，因而自後追撞告訴人彭武橋所駕駛之車輛，告訴人彭武橋所駕駛之車輛，並繼而往前滑行至前方自用大貨車下盤之事實。 ㈤ 1.長庚醫療財團法人林口長庚紀念醫院(下稱林口長庚醫院)診斷證明書、林口長庚醫院111年1月5日長庚院林字第1101151414號函各1份 2.林口長庚醫院111年3月22日長庚院林字第1110250145號函暨檢附之告訴人彭武橋自110年4月28日起至該院就診之所有病歷光碟1份 1.證明告訴人彭武橋、劉美霞受有上揭犯罪事實欄所受之傷害。 2.證明告訴人劉美霞所受之前開傷害，於110年5月6日至110年5月9日至林口長庚醫院接受類固醇靜脈注射治療外傷性視神經損傷，於110年6月17日診斷右眼矯正視力為0.1，左眼矯正視力為0.4，且告訴人劉美霞之右側視神經損傷之情形回復至受傷前狀態之可能性極低，第三對腦神經麻痺僅能以手術減少複視現象，惟神經麻痺之情形回復至受傷前狀態之可能性亦極低。 
二、按汽車行駛時，駕駛人應注意車前狀況，並隨時採取必要之
    安全措施；汽車在行駛途中，變換車道時，應依標誌、標線
    、號誌指示，未保持安全距離，道路交通安全規則第94條第
    3項、高速公路及快速公路交通管制規則第11條第3款分別訂
    有明文，而依當時天候及路況，被告並無不能注意之情事，
    竟疏未注意，以致肇事使告訴人2人受有上揭傷害，自有應
    注意能注意而不注意之過失行為，被告之過失駕駛行為，核
    與告訴人2人之傷害間，具有相當因果關係，被告犯嫌洵堪
    認定。
三、核被告所為，係犯刑法第284條前段之過失傷害、同法第284
    條後段之過失致重傷害等罪嫌。又被告係一行為同時觸犯上
    開2罪名，為想像競合，請從一重之過失致重傷害罪嫌論處
    。
四、依刑事訴訟法第251條第1項提起公訴。
　  此　致
臺灣桃園地方法院
中　　華　　民　　國　　111　　年　　 3　　月　  31　 日
　　　　　　　　　　　　　　　檢察官       楊挺宏
本件正本證明與原本無異　
中　　華　　民　　國　  111　  年　　 4    月     8   日
                              書記官       蔡欣潔
所犯法條：
中華民國刑法第284條
因過失傷害人者，處1年以下有期徒刑、拘役或10萬元以下罰金
；致重傷者，處3年以下有期徒刑、拘役或30萬元以下罰金。